臺灣高雄地方法院刑事裁定　　　　　　　100年度聲字第525號
公　訴　人　臺灣高雄地方法院檢察署檢察官
被　　　告　許榮文
　　　　　　張國城
聲請人　即
上　一　人
選任辯護人　林鴻駿律師
聲請人　即
共　　　同
選任辯護人　柳聰賢律師
上列聲請人因被告違反毒品危害防制條例案件，聲請具保停止羈
押，本院裁定如下：
    主  文
聲請均駁回。
    理  由
一、聲請人即被告許榮文、張國城之辯護人柳聰賢律師聲請意旨
    略以：被告許榮文、張國城在偵、審中坦承幫助製造第二級
    毒品犯行，且供出共犯王國偉，使案情明朗，應有毒品危害
    防制條例第17條第1 、2 項之適用，依大法官解釋第665 號
    解釋、最高法院98年度台抗字第813 號裁定意旨，應可以交
    保代替羈押；且被告許榮文之父親許顯聰係B 型肝炎帶原者
    ，每月固定門診需花費新臺幣7 千多元購買B 肝藥物、被告
    許榮文之母親罹患乾燥症，領有重大傷病卡，須定期門診治
    療、被告許榮文之妻子許寶月因本案無端受牽連，又需照顧
    年僅5 歲女兒及病弱公婆，已是精疲力竭，亟待被告許榮文
    返家張羅生計；另被告張國城之父張政吉，年已69歲，原本
    務農，現無業，母親張史罔，年已63歲，罹患甲狀腺癌，性
    命危在旦夕之間；而被告張國城育有子女3 人，需要被告張
    國城返家張羅醫藥費、學費與生活費。再參以現值農曆春節
    ，國人有過年團圓習慣，爰請求准予具保停止羈押，使被告
    張國城、許榮文得與家人相聚等語。而被告張國城之選任辯
    護人林鴻駿律師則以：本案證人、共犯業已詢問完畢，且被
    告張國城有固定居所，無逃亡之可能，另因羈押係限制人民
    憲法保障之身體自由，於具體個案仍應慎酌選擇以侵害較小
    之手段行之，倘若以具保方式，已足以確保訴追、審判，則
    不需以限制人身自由之方式羈押，方屬落實人權保障；則本
    案具體事實應已調查完畢，取得證據資料在卷，故基於刑事
    司法權有效行使之最後必要手段性考量，實以具保裁定即足
    以確保追訴、審判，請求准予具保停止羈押等情。
二、按被告及得為其輔佐人之人或辯護人，得隨時具保，向法院
    聲請停止羈押，刑事訴訟法第110 條第1 項定有明文。次按
    為確保刑事偵查、審判程序之完成，及刑事執行之保全，刑
    事被告經法官訊問後，認為犯罪嫌疑重大，有刑事訴訟法10
    1 條第1 項所定之情形之一，非予羈押顯難進行追訴、審判
    者，得羈押之，刑事訴訟法第101 條第1 項亦可資參照。而
    羈押乃確定判決前之拘禁處分，與有罪判決後之徒刑執行固
    有不同，但在法律所定要件下，仍得羈押被告，以保全證據
    、確保刑罰權之執行、或避免危險繼續擴大發生，藉以維護
    社會秩序。關於羈押與否之審查，其目的僅在判斷有無實施
    羈押強制處分之必要，並非認定被告有無犯罪之實體審判程
    序，故關於羈押之要件，無須經嚴格之證明，而以經釋明得
    以自由證明為已足，至於被告是否成立犯罪，乃本案實體上
    應予判斷之問題，執行羈押後有無繼續之必要，仍許由法院
    斟酌訴訟進行程度及其他一切情事而為認定。
三、經查：
(一)、被告張國城、許榮文因違反毒品危害防制條例案件，經本院
    訊問後，佐以卷內多名證人及共同被告於警詢、偵訊之陳述
    、監聽譯文、照片、鑑定報告等資料，暨扣案液態甲基安非
    他命、製造甲基安非他命之器具等物證，足認被告張國城、
    許榮文涉犯毒品危害防制條例第4 條第2 項製造第二級毒品
    罪，嫌疑重大，且所犯為最輕本刑為5 年以上有期徒刑之罪
    ，亦有逃亡及串證之虞，非予羈押，顯難進行審判，有羈押
    必要，爰依刑事訴訟法第101 條第1 項第1 款、第2 款、第
    3 款規定，於100 年1 月20日裁定執行羈押。
(二)、再者，被告張國城、許榮文之供述內容與其他共犯王國偉、
    王信仁、林佳賢間之供述尚有出入，參以被告張國城、許榮
    文於警詢及檢察官初訊時，皆否認犯行，足認被告張國城、
    許榮文仍有串證之疑慮；又被告許榮文曾供稱：當時伊沒有
    工作，王國偉要幫伊負擔家裡的水電費，才與王國偉一起策
    劃等語（見被告許榮文於本院100 年2 月9 日準備程序筆錄
    第4 頁）；而被告張國城亦供稱：99年7 月1 日出獄後，沒
    有工作，所以才叫王國偉教伊做麻黃素，因為王國偉會付伊
    工錢等情（見被告張國城於本院100 年1 月20日羈押庭筆錄
    第3 頁），佐以被告許榮文、張國城2 人皆有施用毒品之犯
    行，有臺灣高等法院被告前案紀錄表2 份在卷可憑，堪認被
    告許榮文、張國城2 人係因經濟情形欠佳，又有施用毒品習
    慣，才鋌而走險，涉嫌違反毒品危害防制條例第4 條第2 項
    製造第二級毒品罪之最輕本刑為5 年以上有期徒刑之重罪；
    復衡以重罪常伴有逃亡之高度可能性，且被告許榮文、張國
    城原本經濟狀況不佳，逃亡對渠等而言，更無所忌憚，顯見
    渠等有逃避後續法院審判及執行之可能性，復經斟酌命被告
    許榮文、張國城具保、責付或限制住居等侵害較小之手段，
    均不足以確保審判或執行程式之順利進行，非予以羈押，難
    以進行審判，仍有繼續羈押之必要；且被告許榮文、張國城
    2 人所涉犯上開罪嫌，既非屬法定最重本刑3 年以下有期徒
    刑之罪，又無因罹疾病非予以交保不能治療等情形，從而，
    前揭辯護人之聲請，礙難准許，應予駁回。
(三)、至被告許榮文、張國城之家庭因素或現是否為農曆春節期間
    等，並非本院准否具保停止羈押之應行審酌事項，是聲請人
    以上開事由聲請具保，同屬無據，附此敘明。
四、爰依刑事訴訟法第220 條裁定如主文。
中    華    民    國  100     年    2     月    17    日
                  刑事第十二庭  審判長法  官  黃建榮
                                      法  官  王品惠
                                      法  官  陳川傑
以上正本證明與原本無異。
如不服本裁定，應於收受送達後5 日內向本院提出抗告狀。
中    華    民    國   100    年    2     月    21    日
                                      書記官  林昭吟